【裁判字號】    89,上訴,16
【裁判日期】    890203
【裁判案由】    違反毒品危害防制條例
【裁判全文】
臺灣高等法院花蓮分院刑事判決            八十九年度上訴字第一六號
    上訴人即被告  甲○○
右上訴人因違反毒品危害防制條例案件，不服臺灣台東地方法院八十八年度訴字第二
五八號中華民國八十八年十一月十一日第一審判決，（提起案號：臺灣台東地方法院
檢察署八十八年度偵字第二一七九號）提起上訴，判決如左。
    主  文
上訴駁回。
    事  實
一甲○○於民國八十八年八月十三日下午十時左右，在臺東縣池上鄉○○路之遊戲王
  電動遊藝場內，轉讓裝於約五公分長塑膠吸管內之微量第二級毒品甲基安非他命予
  張建國擬供其施用，惟因張建國未予收受而未遂。甲○○並因持有上開供轉讓及供
  己施用之第二級毒品甲基安非他命（其施用犯行，業經檢察官聲請觀察、勒戒），
  隨即在上開處所為前往臨檢之員警查獲而查得上情，並扣得裝有微量第二級毒品甲
  基安非他命之塑膠吸管二支與塑膠袋一只。
二案經臺東縣警察局關山分局報請臺灣臺東地方法院檢察署檢察官偵查起訴。
    理  由
一訊據被告甲○○矢口否認右揭犯行，其於原審辯稱伊係丟煙盒給張建國，惟張建國
  誤以為是安非他命云云。惟查，右揭事實，業據被告於偵查中坦承不諱，（見偵查
  卷第六頁反面）核與證人張建國於警訊時供證之情節大致相符，復有甲○○所有之
  裝有微量第二級毒品甲基安非他命之塑膠吸管二支與塑膠袋一只扣案可稽，被告所
  辯，不足採信。至於證人張建國於原審法院審理時改稱被告看到警察來就丟煙盒給
  我，我以為是安非他命云云，顯係附和被告所為迴護之詞，不足採信。本件事證明
  確，被告犯行堪予認定。
二核被告所為，係犯毒品危害防制條例第八條第四項、第二項之轉讓毒品未遂罪。被
  告僅著手於轉讓第二級毒品甲基安非命，惟因相對人張建國之未予收受，僅止於未
  遂，應依未遂犯之規定，減輕其刑。雖公訴意旨認被告之行為另成立毒品危害防制
  條例第七條第二項、第四項之引誘他人施用第二級毒品未遂罪，惟查被告轉讓安非
  他命之相對人張建國本身即曾施用安非他命，此觀卷附臺東縣衛生局八十八年八月
  十七日尿液檢驗結果通知書，張建國之尿液呈甲基安非他命陽性反應甚明。是被告
  轉讓安非他命給張建國之行為，自與引誘他人施用之情形有間。惟因公訴人認此部
  分與前揭論罪科刑部分屬想像競合犯裁判上一罪之關係，自無庸另為無罪之諭知。
  至於被告持有如事實欄之安非他命行為，為本件轉讓毒品及其另案施用毒品行為（
  施用毒品部分業經另案觀察、勒戒）之一部行為，均不另論罪。原審因依毒品危害
  防制條例第八條第四項、第二項轉讓第二級毒品罪，並審酌一切情狀，量處被告有
  期徒刑三月，查獲之裝於二支塑膠吸管及一只塑膠袋內之微量甲基安非他命及與毒
  品無法分離之從物塑膠吸管二支、塑膠袋一只，併依毒品危害防制條例第十八條第
  一項前段沒收銷燬之，認事用法及量刑核無不當，被告上訴空言否認犯行，其上訴
  為無理由，應予駁回。
據上論斷，應依刑事訴訟法第三百六十八條，判決如主文。
本案經檢察官翟光軍到庭執行職務。
中      華      民      國      八十九      年    二      月    三      日
                                審判長法官  謝  志  揚
                                      法官  何  方  興
                                      法官  蔣  有  木
右正本證明與原本無異。
如不服本判決，應於送達後十日內，向本院提出上訴狀。其未敘述理由者，並應於提
出上訴狀後十日內向本院補提理由狀(須附繕本)。
                                    書記官  林  明  智
中      華      民      國      八十九      年    二      月    三      日


司法院資訊處製作；財團法人民間司法改革基金會備份。
